【裁判字號】    99,事聲,10165
【裁判日期】    991126
【裁判案由】    聲明異議
【裁判全文】
臺灣臺北地方法院民事裁定           99年度事聲字第10165號
異  議  人
即  債務人   杜英瑞
上列異議人因與債權人花旗（台灣）商業銀行股份有限公司、澳
商澳盛銀行集團股份有限公司、中國信託商業銀行股份有限公司
間消費者債務清理之前置協商認可事件，對於中華民國99年6月2
8日本院民事庭司法事務官所為99年度消債核字第7325號裁定提
出異議，本院裁定如下：
    主  文
異議駁回。
    理  由
一、按司法事務官處理事件所為之處分，與法院所為者有同一之
    效力；當事人對於司法事務官處理事件所為之終局處分，得
    於處分送達後十日之不變期間內，以書狀向司法事務官提出
    異議；司法事務官認前項異議有理由時，應另為適當之處分
    ；認異議為無理由者，應送請法院裁定之；法院認第一項之
    異議為有理由時，應為適當之裁定；認異議為無理由者，應
    以裁定駁回之；民事訴訟法第240之3條及第240之4條定有明
    文，此為消費者債務清理條例第15條所準用。本件異議人於
    本院民事庭司法事務官就協商成立之債務清償方案予以認可
    之處分送達後10日內，以書狀表示不服而提出異議，司法事
    務官認其異議無理由而送請本院裁定，核與上開規定相符，
    合先敘明。
二、異議意旨略以：其已於民國（下同）99年5月21日於新光銀
    行繳畢債權人中國信託商業銀行股份有限公司卡款新台幣（
    下同）1,179元。債權人中國信託商業銀行股份有限公司雖
    稱已將該筆金額於99年6月28日全數匯於最大債權銀行花旗
    （台灣）商業銀行股份有限公司，依債權比例重新分配與各
    債權銀行，然迄今仍未見重新核算債權金額，爰為此聲明異
    議等語。
三、經查，異議人於99年6月8日依消費者債務清理條例第151條
    規定，與無擔保債權金融機構即債權人花旗（台灣）商業銀
    行股份有限公司、澳商澳盛銀行集團股份有限公司、中國信
    託商業銀行股份有限公司就無擔保債權簽訂前置協商機制協
    議書，約定自99年7月10日起，每月繳納7,043元，共分145
    期，利率8.88%，有上開協議書附卷可稽。足見異議人依自
    己之清償能力，與債權人協商按月分期清償之金額，於未受
    債權人強暴、脅迫或詐欺情形下，應係基於自由意識，與債
    權人簽訂協議書並約定每月償還金額，且債權人所計算出之
    每月攤還金及擬定之協議書，尚須債務人簽名寄回或以其他
    方法表示同意，該項協議始謂成立，並非債權人單方意思表
    示即可讓協議成立。加以異議人對其經濟狀況、收支情形應
    知之綦詳，理應於協商時評估可否履行協商條件之情事，異
    議人當時盱衡其經濟狀況，簽署前置協商機制協議書，同意
    債權銀行之無擔保債務還款計劃，復未舉證說明如何受債權
    人強暴、脅迫或詐欺，該協議書為當事人行使程序選擇權所
    為之債務清理契約，異議人自應受該成立之協議所拘束。況
    債務清償方案，法院應儘速審核，認與法令無抵觸者，應以
    裁定予以認可，債務清償方案經法院裁定認可後，得為執行
    名義，消費者債務清理條例第152條第2項前段、同法第4項
    分別定有明文。是以法院審核債務清償方案，僅得就該等方
    案有違反法令或無法強制執行等情事為認定，本件債務清償
    方案經核並無上開情事，是本院司法事務官逕予認可並無不
    合。至異議人主張應重新核算債權金額，與本院司法事務官
    得否認可債務清償方案無涉，異議人仍應循個別協商途徑以
    謀救濟，故其異議為無理由，應予駁回。
四、爰裁定如主文。
中    華    民    國    99    年    11    月    26    日
                 民事第三庭         法  官  林振芳
上為正本係照原本作成。
如不服本裁定，應於裁定送達後10日內，以書狀向本院提出抗告
，並繳納抗告費新臺幣1千元。
中    華    民    國    99    年    11    月    26    日
                                    書記官  林思辰

司法院資訊處製作；財團法人民間司法改革基金會備份。
